【裁判字號】    89,易,1181
【裁判日期】    891222
【裁判案由】    台灣地區與大陸地區人民關係條例
【裁判全文】
臺灣新竹地方法院刑事判決                        八十九年度易字第一一八一號
    公  訴  人  臺灣新竹地方法院檢察署檢察官
    被      告  甲○○
右列被告因違反臺灣地區與大陸地區人民關係條例等案件，經檢察官聲請簡易判決處
刑(八十九年度偵字第三一○四號)，本院認為應適用通常程序審理，判決如左：
    主  文
甲○○共同違反不得居間介紹他人僱用大陸地區人民在臺灣地區從事未經許可之工作
之規定，處有期徒刑參月。如易科罰金，以參佰元折算壹日。
    事  實
一、甲○○明知高欽係大陸地區人民、未經申請許可偷渡入境臺灣地區而觸犯刑罰
    之犯人，亦明知不得居間介紹他人僱用或留用大陸地區人民在臺灣地區從事未經
    許可或與許可不符之工作，竟與成年男子「黃福隆」基於共同犯意之聯絡，先於
    八十九年三月五日將高欽藏匿於其位於高雄市○○○路二六六號六樓之一之居
    所，隨即於八十九年三月五日至同年月二十一日內之某日，介紹不詳姓名之成年
    雇主，僱用高欽在高雄某工地從事電焊工作共四日、每日薪資新台幣 (下同)
    八百元。嗣經警於八十九年三月二十一日查獲高欽而循線得知上情。
二、案經宜蘭縣警察局移送臺灣新竹地方法院檢察署檢察官偵查起訴。
    理  由
一、訊據被告甲○○對於藏匿偷渡來臺而觸犯刑罰之犯人高欽等情，均坦白承認，
    核與証人高欽証述情節大致相符，此外並有指認被告甲○○之照片二幀在卷可
    資佐証，堪認被告上開自白與事實相符。被告甲○○雖另辯稱未曾介紹高欽在
    臺灣地區從事未經許可之工作云云，惟查高欽偷渡來臺灣地區後，曾在八十九
    年三月間，由被告甲○○與另一成年男子「黃福隆」介紹在高雄從事電焊工作四
    日，每日薪資八百元等情，迭據証人高欽於警訊及本院囑託臺灣宜蘭地方法院
    訊問時証述翔實，被告辯稱未曾介紹工作云云，尚不可採。本件事証明確，被告
    所涉上開犯行，洵堪認定。
二、被告甲○○明知高欽係大陸地區人民、未經許可偷渡來臺而觸犯刑罰之犯人，
    且明知不得居間介紹他人僱用或留用大陸地區人民在臺灣地區從事未經許可或與
    許可不符之工作，其將高欽藏匿於其上開居所，係犯刑法第一百六十四條第一
    項之藏匿人犯罪；被告甲○○又隨即介紹不詳姓名之成年雇主僱用高欽在高雄
    事從電焊工作共四日、每日薪資八百元，則係違反臺灣地區與大陸地區人民關係
    條例第十五條第五款之規定，應依同法第八十三條第一項規定處罰。又被告甲○
    ○一個介紹行為，使不詳姓名之成年雇主僱用高欽在高雄工作四日，應只成立
    一個臺灣地區與大陸地區人民關係條例第八十三條第一項之罪。又被告所犯上開
    藏匿人犯及臺灣地區與大陸地區人民關係條例第八十三條第一項等二罪，均與成
    年男子「黃福隆」間有犯意聯絡、行為分擔，應論以共同正犯。被告所犯上開藏
    匿人犯罪及臺灣地區與大陸地區人民關係條例第八十三條第一項之罪間，具有方
    法、結果之牽連關係，應依刑法第五十五條牽連犯之規定從一較重之臺灣地區與
    大陸地區人民關係條例第八十三條第一項之罪處斷。又被告甲○○本身係偷渡來
    臺之大陸地區人民 (被告甲○○未經許可偷渡入境部分，未據起訴)，其偷渡來
    臺後進而藏匿其他偷渡來臺之大陸地區人民高欽，並介紹高欽在臺從事未經
    許可之工作，對我國家安全及對大陸地區人民來臺工作之管理均有危害，本院審
    酌上情及被告犯罪之動機、目的、手段、方法、犯後態度等一切情狀，量處如主
    文所示之刑，並諭知易科罰金之折算標準，以示懲儆。另被告犯後仍飾詞並未居
    間介紹高欽在臺工作等語，且在本案偵審期間，先後多次供述不同之年籍資料
    ，有各該偵審筆錄在卷可稽，尚難認為其經此偵審程序後即無再犯之虞，公訴人
    請求宣告緩刑，尚有未洽，附此敘明。
據上論斷，應依刑事訴訟法第四百五十二條、第二百九十九條第一項前段，臺灣地區
與大陸地區人民關係條例第八十三條第一項，刑法第十一條前段、第二十八條、第一
百六十四條第一項、第五十五條、第四十一條，罰金罰鍰提高標準條例第一條前段、
第二條，判決如主文。
本案經檢察官林李嘉到庭執行職務。
中      華      民      國    八十九    年     十二     月    二十二    日
                              臺灣新竹地方法院刑事第二庭
                                  法  官  王  永  春
右正本證明與原本無異。
如不服本判決，應於判決送達後十日內向本院提出上訴狀( 應附繕本 )，上訴於
臺灣高等法院。
                                  書記官  馮  玉  玲
中      華      民      國    八十九    年     十二     月    二十二    日
附錄本案論罪科刑法條：
臺灣地區與大陸地區人民關係條例第八十三條
違反第十五條第四款或第五款規定者，處二年以下有期徒刑、拘役或科或
併科新台幣三十萬元以下罰金。
意圖營利而違反第十五條第五款規定者，處三年以下有期徒刑、拘役或科
或併科新台幣六十萬元以下罰金。
以犯前項之罪為常業者，處五年以下有期徒刑，得併科新臺幣六十萬元以
下罰金。
法人之代表人、法人或自然人之代理人、受僱人或其他從業人員，因執行
業務犯前三項之罪者，除處罰行為人外，對該法人或自然人並科以前三項
所定之罰金。但法人之代表人或自然人對於違反之發生，已盡力為防止行
為者，不在此限。
中華民國刑法第一百六十四條
 (藏匿人犯或使之隱避、頂替罪)
藏匿犯人或依法逮捕拘禁之脫逃人或使之隱避者，處二年以下有期徒刑、
拘役或五百元以下罰金。
意圖犯前項之罪而頂替者，亦同。


司法院資訊處製作；財團法人民間司法改革基金會備份。
